【裁判字號】    92,上易,2139
【裁判日期】    921224
【裁判案由】    竊盜
【裁判全文】
臺灣高等法院臺中分院刑事判決                  九十二年度上易字第二一三九號
    上  訴  人  臺灣南投地方法院檢察署檢察官
    被      告  丙○○
右上訴人因被告竊盜案件，不服臺灣南投地方法院九十二年度易字第二七七號中華民
國九十二年十月二十日第一審判決（起訴案號：臺灣南投地方法院檢察署九十二年度
偵字第二二二九號，移
，本院判決如左：
      主  文
原判決撤銷。
丙○○連續攜帶兇器竊盜，未遂，累犯，處有期徒刑捌月。扣案之螺絲起子壹支、鐵
鉗壹支、鑰匙壹支及鐵撬貳支均沒收。
      事  實
一、丙○○前因攜帶兇器竊盜案件，於民國九十年五月二十二日經原審法院以九十年
    度易字第二一四號判決處有期徒刑六月，緩刑二年確定，嗣因撤銷緩刑，經送執
    行，甫於九十一年十月二十日執行完畢。詎猶不知悔改，復意圖為自己不法之所
    有，基於概括之犯意，先於九十二年六月一日十四時三十五分許，騎乘車牌號碼
    ＫＢＪ─六九一號機車，至南投縣草屯鎮○○里○○路三五三巷七之三號因震災
    毀損，現已無人居住之「永昌大樓」，並持其所有而客觀上足供為凶器使用之螺
    絲起子一支（長十九公分）、鐵鉗一支（長二十一公分）及鐵撬二支（其中一支
    長五十九公分，另一支長七十三公分），以使用上開工具挖取之方式，挖下該大
    樓住戶共同所有之公共區域內之鋁條一條後，正欲挖取第二條鋁條之際，為警方
    當場查獲而未得逞，並扣得上揭起子一支、鐵鉗一支、鐵撬二支。再於九十二年
    十月六日下午六時許，在南投縣南投市○○○路二十一號前，以自備之鑰匙竊取
    停放該處楊淑蓉所使用（登記其母乙○○名義），車牌號碼ＫＵＡ─七七一號重
    型機車一部，得手後，供已代步之用，嗣於同年月十七日下午一時許，在南投縣
    國姓鄉福星巷香蕉集貨場為警查獲，並扣得鑰匙一支。
二、案經南投縣政府警察局草屯分局報告臺灣南投地方法院檢察署檢察官偵查起訴及
    移送併辦。
      理  由
一、右揭犯罪事實，分別據被告於警詢、檢察官偵訊及原審審理中供認不諱，核與證
    人即永昌大樓管理員賴淑珍、被害人楊淑蓉分別於警詢中供述之情節相符，並有
    上揭起子一支、鐵鉗一支、鐵撬二支、鑰匙一支扣案可稽，並有贓物領據二紙、
    機車相片一幀及相片五幀附卷可佐，足徵被告之自白與事實相符。本案事證明確
    ，被告竊盜犯行洵堪認定，應予依法論科。
二、按被告於行竊鋁條時所攜帶之螺絲起子一支（長十九公分）、鐵鉗一支（長二十
    一公分）、鐵撬二支（其中一支長五十九公分，另一支長七十三公分），均為鐵
    質實心，業經原審法院勘驗屬實並製有勘驗筆錄一份存卷可佐，在客觀上足以對
    人之身體、生命構成威脅，而均可供為凶器使用，被告持上開工具著手竊取被害
    人永昌大樓全體住所所有之鋁條而未遂，核其所為，係犯刑法第三百二十一條第
    二項、第一項第三款之攜帶兇器竊盜未遂罪及刑法第三百二十條第一項之竊盜罪
    。公訴意旨就行竊鋁條部分，認被告係犯刑法第三百二十一條第一項第三款之攜
    帶兇器竊盜罪，尚有未洽，然其基本之社會事實相同，且業據公訴人變更引用之
    起訴法條為刑法第三百二十一條第二項、第一項第三款，是毋庸再諭知變更起訴
    法條，合先說明。被告前後兩次犯行，時間緊接，犯罪構成要件相同，顯係基於
    概括犯意為之，為連續犯，應依法論以加重竊盜未遂一罪。檢察官移送併辦部分
    與已起訴部分之犯行，係屬連續犯裁判上一罪，自亦為起訴效力所及，本院自得
    併予審理，併予敘明。又被告前因攜帶兇器竊盜案件，於九十年五月二十二日經
    法院以九十年度易字第二一四號判決處有期徒刑六月，緩刑二年確定，嗣因撤銷
    緩刑經送執行，甫於九十一年十月二十日執行完畢，臺灣南投地方法院檢察署刑
    案資料查註紀錄表及臺灣高等法院被告全國前案紀錄表各一件在卷可參，其於刑
    之執行完畢後，五年內再犯本件有期徒刑以上之罪，為累犯，應依刑法第四十七
    條規定加重其刑。再被告已著手竊盜行為之實施，尚未得手即為警查獲，為未遂
    犯，爰依刑法第二十六條前段之規定按既遂犯之刑度減輕其刑，並先加後減之。
三、原審就被告竊盜鋁條部分予以論罪科刑，固非無見，惟查原判決就被告行竊機車
    部分，既未及審理，檢察官上訴意旨執此指摘原判決不當，為有理由，自應由本
    院將原判決予以撤銷改判。查被告有竊盜前科，經法院判處緩刑在案，於緩刑因
    案被撤銷執行完畢後再為本件犯行，且於涉案竊取鋁條，經檢察官諭知限制住居
    後，仍不知警惕，再行竊機車，惟被告智識程度非高、行竊機車動機乃為供已騎
    乘使用，情節尚非重大，爰併審酌被告犯罪之動機、手段等一切情狀，量處有期
    徒刑八月，以資懲儆。末查扣案之上揭起子一支、鐵鉗一支、鐵撬二支、鑰匙一
    支，為被告所有，並係供其本件竊盜犯罪所用之物，業據被告於警詢中供明在卷
    ，併依刑法第三十八條第一項第二款宣告沒收之
四、被告經合法傳喚，無正當理由而不到庭，爰不待其陳述，逕行判決。
五、據上論斷，應依刑事訴訟法第三百七十一條、第三百六十九條第一項前段、第三
    百六十四條、第二百九十九條第一項前段、刑法第五十六條、刑法第三百二十一
    條第二項、第一項第三款、第二十六條前段、第三十八條第一項第二款，判決如
    主文。
本案經檢察官甲○○到庭執行職務。
中      華      民      國     九十二    年    十二    月    二十四     日
                                   臺灣高等法院臺中分院刑事第四庭
                                         審判長法  官  洪  耀  宗
                                               法  官  江  德  千
                                               法  官  劉  登  俊
右正本證明與原本無異。
不得上訴。
                                               書記官  鄧  智  惠
中      華      民      國   九十二     年     十二     月   二十五    日
                                                                        Ｆ


司法院資訊處製作；財團法人民間司法改革基金會備份。
